【裁判字號】    99,訴,958
【裁判日期】    990430
【裁判案由】    毒品危害防制條例
【裁判全文】
臺灣板橋地方法院刑事判決               99年度訴字第958號
公  訴  人  臺灣板橋地方法院檢察署檢察官
被      告  甲○○
上列被告因毒品危害防制條例案件，經檢察官提起公訴（99年度
毒偵字第396 號），本院合議庭裁定改依簡式審判程序審理，並
判決如下：
    主      文
甲○○施用第一級毒品，累犯，處有期徒刑柒月。注射針筒壹支
沒收之。
    事  實
一、甲○○前因施用毒品案件，經臺灣士林地方法院裁定送觀察
    、勒戒後，認無繼續施用毒品傾向，於民國88年8 月5 日執
    行完畢釋放，並經臺灣士林地方法院檢察署檢察官以88年度
    偵字第517 號、第2327號為不起訴之處分確定；復因施用毒
    品案件，經本院裁定送觀察、勒戒後，認有繼續施用毒品傾
    向，再經本院裁定令入戒治處所施以強制戒治，於92年5 月
    29日因停止其處分而出監，並經本院以91年度易字第2836號
    判處有期徒刑3 月確定，於92年9 月3 日因易科罰金而執行
    完畢；又因施用毒品案件，經本院以92年度簡字第3706號判
    處有期徒刑6 月確定，於93年2 月23日因易科罰金而執行完
    畢；再因施用毒品案件，經本院以96年度易字第60號判處有
    期徒刑10月，減為有期徒刑5 月確定，於97年5 月26日因易
    科罰金而執行完畢。詎仍不知悔改，明知海洛因為毒品危害
    防制條例第2 條第2 項第1 款所規定之第一級毒品，依法不
    得施用，竟基於施用海洛因之犯意，於98年12月23日，臺北
    縣三重市○○路○段10號7 樓之1 ，施用海洛因。嗣因另案
    遭通緝，為警於98年12月24日19時50分許，在臺北市中山區
    ○○○路472 號6 樓之12起獲，並扣得注射針筒1支。
二、案經臺北縣政府警察局三重分局移送臺灣板橋地方法院檢察
    署檢察官偵查起訴。
    理  由
一、按除被告所犯為死刑、無期徒刑、最輕本刑為3 年以上有期
    徒刑之罪或高等法院管轄第一審案件者外，於第一次審判期
    日前之準備程序進行中，被告先就被訴事實為有罪之陳述時
    ，審判長得告知被告簡式審判程序之旨，並聽取當事人、代
    理人、辯護人及輔佐人之意見後，裁定進行簡式審判程序，
    刑事訴訟法第273 條之1 第1 項定有明文。經核本案被告所
    犯係死刑、無期徒刑、最輕本刑為3 年以上有期徒刑以外之
    罪，其於準備程序中就被訴事實為有罪之陳述，經法官告知
    簡式審判程序之旨，並聽取公訴人及被告之意見後，本院合
    議庭認宜進行簡式審判程序，爰依首揭規定合議裁定由受命
    法官獨任進行簡式審判程序，合先敘明。
二、上揭事實，業據被告於本院準備程序中與審理時坦承不諱，
    且其於上揭時地為警查獲時所採取之尿液，經送請台灣檢驗
    科技股份有限公司檢驗結果，呈現海洛因代謝物可待因、嗎
    啡類陽性反應，有該公司濫用藥物檢驗報告乙紙附卷可稽，
    足徵被告前開自白與事實相符，應堪採信。
三、按海洛因為毒品危害防制條例第2 條第2 項第1 款所稱之第
    一毒品，不得施用、持有。次按，犯毒品危害防制條例第10
    條施用第一級之罪者，檢察官應聲請法院裁定，令被告入勒
    戒處所觀察、勒戒，經觀察、勒戒後，檢察官依據勒戒處所
    之陳報，認受觀察、勒戒人無繼續施用毒品傾向者，應即釋
    放，並為不起訴之處分；認受觀察、勒戒人有繼續施用毒品
    之傾向者，檢察官應聲請法院裁定令入戒治處所強制戒治，
    其期間為6 個月以上，至無繼續強制戒治之必要為止，但最
    長不得逾1 年，強制戒治期滿，應即釋放，由檢察官為不起
    訴之處分。觀察、勒戒或強制戒治執行完畢釋放後，5 年內
    再犯第10條之罪者，應依一般刑事訴訟程序予以起訴論罪科
    刑，此觀諸毒品危害防制條例第20條第1 項、第2 項、第23
    條第1 項、第2 項規定自明。再倘被告於五年內已再犯，經
    依法追訴處罰，縱其第三次（或第三次以上）再度施用毒品
    之時間，在初犯經觀察、勒戒或強制戒治執行完畢釋放五年
    以後，已不合於「五年後再犯」之規定，且因已於「五年內
    再犯」，顯見其再犯率甚高，原實施觀察、勒戒或強制戒治
    ，已無法收其實效，即應依該條例第10條處罰，此有最高法
    院95年度第7 次刑事庭會議決議可資參照。本件被告再犯本
    案施用毒品罪行，依前開規定，應依法追訴。是核被告所為
    ，係犯毒品危害防制條例第10條第1 項之施用第一級毒品罪
    。其持有第一級之低度行為，應為其後之施用高度行為所吸
    收，不另論罪。其曾受有期徒刑之執行完畢，有台灣高等法
    院被告前案紀錄表在卷可參，其於5 年以內故意再犯本件有
    期徒刑以上之罪，為累犯，應依刑法第47條第1 項之規定加
    重其刑。爰審酌被告前已爰審酌被告經觀察、勒戒及科刑判
    決後，仍未能戒絕毒癮，顯見其戒絕毒癮之意念非堅，惟念
    其於犯罪後坦承犯行，態度良好，且施用毒品行為，乃屬對
    自身健康之戕害行為，及其犯罪動機、目的、手段等一切情
    狀，量處如主文所示之刑，以資懲儆。
四、至扣案之注射針筒1 支，為被告所有，供其犯罪所用之物，
    已據被告自承在卷，爰依刑法第38條第1 項第2 款之規定沒
    收之。
五、被告雖辯稱其係自首云云。然查，被告固主動向警方供稱自
    己為通緝犯，並坦承有施用毒品犯行，惟其所供係98年12月
    19日施用海洛因，與本件檢察官起訴之施用時間並不符，被
    告並未自承採尿前1 、2 天施用之情，並有警詢筆錄足稽，
    是被告於本院審理時主張其為警查獲時主動供稱採尿前1 、
    2 天有施用毒品，其為自首云云自非屬實，被告所為核與自
    首之規定不符，併此敘明。
據上論斷，應依刑事訴訟法第273 條之1 第1 項、第299 條第1
項前段，毒品危害防制條例第10條第1 項，刑法第11條前段、第
47條第1 項、第38條第1項第2款，判決如主文。
本案經檢察官賴建如到庭執行職務。
中    華    民    國    99    年    4     月    30    日
                  刑事第四庭    法  官  徐子涵
上列正本證明與原本無異。
如不服本判決，應於判決送達後10日內敘明上訴理由，向本院提
出上訴狀 (應附繕本) ，上訴於臺灣高等法院。其未敘述上訴理
由者，應於上訴期間屆滿後20日內向本院補提理由書「切勿逕送
上級法院」。
                                書記官  張桐嘉
中    華    民    國    99    年    4     月    30    日
附錄本案所犯所條全文
毒品危害防制條例第10條
施用第一級毒品者，處 6 月以上 5 年以下有期徒刑。
施用第二級毒品者，處 3 年以下有期徒刑。

司法院資訊處製作；財團法人民間司法改革基金會備份。
